臺灣新竹地方法院刑事判決　　　　　　　　96年度易字第27號
公　訴　人　臺灣新竹地方法院檢察署檢察官
被　　　告　甲○○
上列被告因違反懲治走私條例案件，經檢察官聲請簡易判決處刑
（95年速偵字第1965號）後，本院新竹簡易庭認不宜依簡易判決
處刑，改依通常程序審理（95年度竹簡字第1357號），經被告於
本院準備程序中，就被訴事實為有罪之陳述，經告知被告簡式審
判程序之旨，並聽取檢察官、被告之意見後，經本院合議庭裁定
由受命法官進行簡式審判程序，本院判決如下：
    主  文
甲○○共同私運管制物品進口逾公告數額，累犯，處有期徒刑捌
月。
    犯罪事實
一、甲○○前於民國92年間，因違反菸酒管理法案件，經臺灣臺
    南地方法院於92年7月4日以92年度易字第818號判決判處有
    期徒刑6月，併科罰金新臺幣（下同）300,000元，嗣經臺灣
    高等法院臺南分院於92年9月29日以92年度上易字第749號判
    決上訴駁回確定，於93年1 月27日易科罰金執行完畢。緣甲
    ○○任臺中港籍「欣揚6 號」號、編號：CT0-000000號漁船
    船員，曾江全則為船長，另張世賢、張友財亦係該漁船船員
    ，甲○○竟不知悛悔，與曾江全、張世賢、張友財（另經本
    院新竹簡易庭以95年度竹簡字第1357號判決各判處有期徒刑
    7月、6月、6月，各緩刑3年、2年、2年在案）共同基於私運
    管制物品進口逾公告數額之犯罪意思聯絡，於95年11月14日
    凌晨6時30分許，由新竹市南寮漁港報關出港後，於同日下
    午3時許起，在大陸地區福建省松下漁港之山邊處（距離新
    竹市南寮漁港約90浬），向亦有共同犯意聯絡之不詳姓名年
    籍之數名大陸地區成年人，先後共計以新臺幣（下同）約50
    萬元之總價格，陸續購買黃花魚780公斤、土魠魚750公斤、
    白口魚89公斤、鮸魚150公斤、紅魽30 0公斤、馬加300公斤
    、軟舌450公斤、海鰻250公斤、肉魚25 2公斤、白帶魚450
    公斤、扁魚150公斤、海鱺250公斤、赤筆100公斤、烏魚594
    公斤、水針200公斤、什魚200公斤、三點仔978公斤、白帶
    魚360 公斤、養殖類150公斤、自北660公斤、午仔魚150公
    斤、黃花魚3141.6公斤、肉魚2133公斤、紅鰽450公斤、海
    鱺3000 公斤、其他凍結類600公斤、蟹類600公斤與貝類600
    公斤等物品，旋即由姓名年籍不詳之大陸人士搬至上開漁船
    後，再由張世賢、甲○○、張友財共同將之搬運裝載於欣揚
    6號漁船之船艙內，並擅自私運上開管制物品進入我國領海
    內，準備運送上開漁類進入新竹市南寮漁港內販售圖利。嗣
    於同年月17日上午7時38分許，在北緯25度4分191秒、東經
    120度37 分581秒即新竹外海20浬處，為警查獲，並扣上開
    黃花魚等漁貨，嗣經送新竹魚市場拍賣計量後，上開漁貨總
    重量為38.2743公噸（上開魚貨經拍賣所得款項，扣除運費
    後，由財政部關稅總局臺北關稅局裁處沒入）。
二、案經行政院海岸巡防署中部地區巡防局臺中海巡隊報告臺灣
    新竹地方法院檢察署檢察官聲請簡易判決處刑，嗣經改為通
    常程序審理。
    理    由
一、按除被告所犯為死刑、無期徒刑、最輕本刑為3 年以上有期
　　徒刑之罪或高等法院管轄第一審案件者外，於前條第1 項程
　　序進行中，被告先就被訴事實為有罪之陳述時，審判長得告
　　知被告簡式審判程序之旨，並聽取當事人、代理人、辯護人
　　及輔佐人之意見後，裁定進行簡式審判程序，刑事訴訟法第
　　273條之1第1 項定有明文。本件被告甲○○所犯係死刑、無
    期徒刑、最輕本刑為3 年以上有期徒刑以外之罪，其於準備
    程序中就被訴事實為有罪之陳述，經告知簡式審判程序之旨
    ，並聽取公訴人及被告之意見後，本院合議庭認為適宜而裁
    定由受命法官獨任進行簡式審判程序，合先敘明。
二、認定被告甲○○犯行所憑之各項證據：
（一）上揭犯罪事實，業據被告甲○○於警詢、偵查、本院訊問
      、準備程序及簡式審判程序中自白認罪，陳稱：伊係臺中
      港籍「欣揚6號」號、編號：CT0-000000號漁船船員，於
      95 年11月14日出海後，因捉不到魚，經過船長即被告曾
      江全等人在船上商議後，大家達成共識，才向大陸地區漁
      民購買魚貨回臺轉賣，賺一點錢補貼家用，船長曾江全購
      買魚貨後，大陸地區漁民就將魚貨搬運上船後，船長曾江
      全教導伊等如何放置魚貨，之後的15、16日仍有在外海捕
      魚，但還是捕不到魚，所以陸續有向其他大陸地區漁民購
      買魚貨等語（見偵查卷第31、118頁，本院95年度竹簡字
      第1357號刑事卷宗第30頁，本院卷第19頁）。
（二）另有共犯曾江全、張世賢、張友財迭於警詢、偵查及本院
      訊問中坦承不諱，其等均稱：95年11月14日出海之「欣揚
      6號」漁船上，係由被告曾江全擔任船長，另船員有被告
      甲○○、張世賢、張友財，出海時，因捕不到魚，因此就
      以總計50萬元的價格，在大陸地區福建省松下漁港處，向
      大陸地區漁民購買查扣之漁貨，並在松下漁港的山邊將魚
      貨搬上船，是由大陸地區漁民協助搬魚貨上船，打算將魚
      貨載至新竹市南寮漁港後搬運上岸，未料，於95年11月17
      日上午7 時38分許，為行政院海岸巡防署中部地區巡防局
      第三海巡隊在北緯25度4分191秒、東經120度37分581秒新
      竹外海20海浬處查獲，將查扣之魚獲經量重後，為38.274
      3公噸等語（見偵查卷第1至21、33至41、115至120頁，本
      院95年度竹簡字第1357號刑事卷宗第30頁），互核與被告
      甲○○前開供述內容相符。
（三）此外，有行政院海岸巡防署中部地區巡防局扣押筆錄、扣
      押物品目錄表、拍賣上開漁類之拍賣計價單3 紙與運費發
      票12張、機漁船（含船員）進出港檢查表、漁船進出港申
      請書、行政院海岸巡防署中部地區海岸巡防局臺中海巡隊
      檢查紀錄表、船舶查驗證書、行政院農業委員會漁業執照
      、行政院農委會92年12月30日農授漁字第0921237031號函
      文（「欣揚6號」經行政院農委會准予核發漁業執照）、
      被告曾江全、張世賢、甲○○、張友財之船員證、船員手
      冊申請書及現場、魚貨照片42張在卷可稽（見偵查卷第42
      至50、59至112頁），此外，上開漁類係海關進口稅則第3
      章所列之物品，又查獲之重量達38.2743公噸，已逾管制
      物品項目及其數額丙項所定之1次私運該物品，而重量超
      過1,000公斤者。是被告甲○○之自白與事實相符，堪予
      採信，所犯堪以認定，應依法予以論科。
二、被告甲○○明知大陸地區人士出售之物品係來自大陸地區運
    來，仍予購買並私運進入我國領海內，且私運物品之總重、
    拍賣價格等，均如前述，已逾行政院依懲治走私條例第2條
    第4項規定公告之「管制物品項目及其數額」丙項第5款所定
    之海關進口稅則第3章所列之魚類管制數額，應成立懲治走
    私條例第2條第1項、第12條之私運管制物品進入口罪。核被
    告甲○○所為，係犯懲治走私條例第2條第1項、第12條之私
    運管制物品進口逾公告數額罪，被告甲○○與同案被告曾江
    全、張世賢、張友財及不詳姓名之大陸地區成年人間有犯意
    之聯絡及行為之分擔，均應論以共同正犯。另被告甲○○有
    如事實欄所載之刑事紀錄，有臺灣高等法院被告全國前案紀
    錄表、臺灣新竹地方法院檢察署刑案資料查註紀錄表各1 份
    在卷可按，於5 年以內故意再犯本件有期徒刑以上之罪，為
    累犯，應依刑法第47條第1 項規定加重其刑。爰審酌被告甲
    ○○前有藥物藥商管理條例、2 次懲治走私條例、違反菸酒
    管理法之素行，亦有臺灣高等法院被告前案紀錄表1份存卷
    足參，私運管制物品進口，影響政府對於管制物品進口之管
    理，且所走私之魚貨未經檢疫，不但影響社會經濟，且有危
    害人民生命、身體安全之虞，被告甲○○身為船員，並非主
    導其事之人，犯後坦承犯行不諱，態度堪稱良好，惟兼衡被
    告甲○○之母親罹患慢性腎衰竭、C型肝炎合併肝硬化，子
    12 歲，而2名女兒亦均在大學就讀，有臺南市立醫院診斷證
    明書2紙、被告甲○○2名女兒之學生證正反面影本各1份、
    戶籍謄本1份在卷可佐（見本院卷第22至28頁），堪認被告
    甲○○家庭成員得自營生計者僅被告甲○○1人，又參以現
    今臺灣近海海域魚源枯竭，漁民生活維生不易，為不爭之事
    實等一切情狀，量處如主文所示之刑。
三、扣案之上揭所示大陸漁產品，業經拍賣扣除運費後經財政部
    關稅總局臺北關稅局裁處沒入，均不為沒收之諭知。
據上論斷，應依刑事訴訟法第452條、第273條之1第1項、299條
第1項前段，懲治走私條例第2條第1項、第12條，刑法第11條前
段、第28條、第47條第1項，判決如主文。
本案經檢察官林奕庭執行職務。
中　　華　　民　　國　　96　　年　　1 　　月　　31　　日
                  臺灣新竹地方法院刑事第四庭
                          法  官  劉兆菊
右正本證明與原本無異。
如不服本判決，應於判決送達後十日內向本院提出上訴狀（應附
繕本），上訴於臺灣高等法院（切勿逕送上級審）。
                          書記官  蕭汝芳
中　　華　　民　　國　　96　　年　　2 　　月　　2　　日
附錄論罪科刑法條全文：
懲治走私條例第二條第一項：
私運管制物品進口、出口逾公告數額者，處七年以下有期徒刑，
得併科新臺幣三百萬
元以下罰金。
懲治走私條例第十二條：
自大陸地區私運物品進入臺灣地區，或自臺灣地區私運物品前往
大陸地區者，以私運
物品進口、出口論，適用本條例規定處斷。
